【裁判字號】    94,中簡上,734
【裁判日期】    950127
【裁判案由】    詐欺
【裁判全文】
臺灣臺中地方法院刑事判決           94年度中簡上字第734號
上  訴  人  臺灣臺中地方法院檢察署檢察官
被      告  甲○○
上列上訴人因詐欺案件，不服本院臺中簡易庭民國94年度中簡字
第2636號中華民國94年9月29日第一審簡易判決（聲請案號：臺
灣臺中地方法院檢察署檢察官94年度偵字第10967號），提起上
訴，本院管轄之第二審合議庭判決如下：
    主    文
上訴駁回。
    犯罪事實及理由
一、本案經本院審理結果，認為第一審簡易判決認事用法及量刑
    均無不當，應予維持，並引用第一審判決書記載之事實、證
    據及理由。
二、檢察官依據告訴人請求之上訴意旨雖以：原審法院判處被告
    有期徒刑3月，如易科罰金，以銀元300元折算1日之結果，
    對犯罪者並無警惕之效果，使詐欺案件層出不窮，致多數人
    受害云云。惟查：本院審酌被告係以新台幣 (下同)6000 元
    之代價將其大里21支郵局之帳戶存摺、金融卡、印章及密碼
    等物交付綽號「小黑人」之年籍姓名不詳之成年男子，再由
    該綽號「小黑人」之年籍姓名不詳之成年男子與其所屬詐騙
    集團成員，偽以告訴人經抽獎獲得價值港幣22萬元之鑽石為
    由，使告訴人誤信而受騙5萬元，此為原審法院認定之事實
    ，則被告因出賣郵局存款帳戶及金融卡等物獲取之不法利益
    僅為6000元，告訴人受騙金額為5萬元，而原審法院認定被
    告觸犯幫助詐欺取財罪，判處有期徒刑3月，如易科罰金，
    以銀元300元 (折合新台幣900元，參見「現行法規所定貨幣
    單位折算新臺幣條例」第2條規定)折算1日，倘日後執行檢
    察官准予易科罰金，其金額將達81000元，被告因出賣郵局
    存款帳戶及金融卡等物必須付出之代價，顯然高於其所獲取
    之不法利益及告訴人所受損害之總和。又被告出賣帳戶之行
    為，助長詐欺犯行，並使詐欺者得以隱匿行跡，自不宜依刑
    法第30條第2項規定減輕其刑。本件原審判決之認事用法並
    無不當，量刑方面亦無過輕之情形甚明。告訴人認為原審判
    決之量刑對犯罪者並無警惕效果云云，尚有未洽。檢察官據
    此提起上訴，為無理由，應予駁回。
三、本件被告經合法傳喚，無正當之理由不到庭，爰不待其陳述
    逕行判決，併予敘明。
據上論斷，應依刑事訴訟法第455條之1第3項、第371條、第373
條、第368條，判決如主文。
本案經檢察官林芬芳到庭執行職務。
中    華    民    國    95    年    1     月    27    日
                  刑事第二庭    審判長法  官  蔡名曜
                                      法  官  林慧英
                                      法  官  林金灶
上正本證明與原本無異。
本件不得上訴。
                                      書記官  巫偉凱
中    華    民    國    95    年    1     月    27    日
附錄本案論罪科刑法條全文中華民國刑法第339條第1項：
意圖為自己或第3人不法之所有，以詐術使人將本人或第3人之物
交付者，處五年以下有期徒刑、拘役或科或併科1000元以下罰金
。


司法院資訊處製作；財團法人民間司法改革基金會備份。
